【裁判字號】    89,聲再,334
【裁判日期】    900102
【裁判案由】    詐欺聲請再審
【裁判全文】
臺灣高等法院臺中分院刑事裁定                    八十九年度聲再字第三三四號
      再審聲請人
      即受判決人  甲○○
    選任辯護人  王炳輝律師
                吳瑞堯律師
右列聲請人因詐欺案件，對於本院八十八年度上易字第二二六五號中華民國八十九年
十一月十五日確定判決（臺灣台中地方法院八十七年度易字第四七二六號、臺灣台中
地方法院檢察署八十七年度偵字第一一三三五號），聲請再審，本院裁定如左：
      主  文
再審之聲請駁回。
      理  由
一、聲請意旨略稱：聲請人即受判決人甲○○因詐欺案，經本院判刑確定，玆發現多
    項足生影響於判決之重要證據漏未審酌，玆分述如下：
（一）嘉梅公司股東計列陳許錦、甲○○、江銘照、陳立雯、王麗微五人，而陳許錦
      （法定代理人）係甲○○（總經理）之妻，陳立雯與王麗微皆為甲○○之女，
      江銘照則在公司任職，聽從甲○○指示處理業務，公司營運及出售事宜概由甲
    ○○全權處理，嗣於民國（下同）八十七年二月十九日於施瑞章律師見證下，
      簽約將嘉梅公司全部股權以新台幣（下同）四百萬元讓與鄭敏雄，惟簽股權讓
      渡書時，甲○○、江銘照及其他股東並無人參與，而由李富盛持所有股東及公
      司印章暨授權書等，取信在場人，以四百萬元之價讓與，價金亦均由李富盛收
      受後逕自兌領。
（二）甲○○、江銘照及李富盛所供，均足證嘉梅公司於八十七年一月二十日以二百
      五十萬元之價賣給李富盛，所有股東印章及過戶所需資料均授權其處理，並同
      意他轉賣別人辦理登記，斷無於八十七年一月二十日之前，先於八十七年一月
      十三日另立給四百萬元之授權書，八十七年一月十九日立給四百萬元讓渡予鄭
      敏雄之聲明書及切結保證全體股東之股權移轉登記予鄭敏雄之理。
（三）甲○○決意於公司股權之讓與及負責人名義變更之前，理清「稅」「債」並註
      銷支票退票紀錄，履行「出賣人」之義務。實際上已盡全力。絕無騙取買受人
      財物之不法意圖，此從下列資料可得佐證：施文墩結證「我們查過，在八十
      六年十二月中旬以前該公司只有一次退補紀錄」，「係在簽約後鄭敏雄在付款
      時‧‧‧才陸續跳票」（見八十七年七月八日訊問筆錄）；嘉義市票據交換
      所復法院函所附退票紀錄明細表，記載絕大部分未兌現之支票均經收回註銷（
      見函及附件），而未註銷部分之票據債務業經發票人陸續理清，故別無他人提
      出告訴；嘉梅公司向和昭實業有限公司最高限額二百萬元之抵押借款，已清
      償（見和昭公司所出債務清償證明書）；台灣銀行太保分行復函所附支票存
      款戶往來登記卡記載嘉梅公司帳戶簽發未兌現之支票」，多經「重行提示」兌
      現或補足，直至八十七年三月二十七日始被列入拒絕往來戶（見函及附件）；
      簽交董美龍用以支付貨款之票據債務，已全部償還（見董美龍立具之證明書
      ）；票據退票查詢簡覆單及江銘照傳真予李富盛之「目前無借貸情事」字條
      ，內容均無不實；台中縣稅捐稽徵處大屯分處函內載「嘉梅」公司於八十七
      年二月十九日營業地址尚設於嘉義縣大林鎮○○路一三號，於八十七年三月二
      十日經台中縣政府以八七府建工字第七○三五一號函，准變更營利事業所在地
      於本轄台中縣大里市○○里○○路○段三六五號二樓，本分處依營業稅法規定
      審查結果，以八十七年四月七日稅屯一字第八七○一○四六二號函，請該公司
      提供八十七年一、二月份營業稅申報書及繳款書收據（依營業稅法第三十五條
      規定上開月份稅款應於三月十五日前向嘉義縣稅捐稽徵處申報繳納）影本供核
      ，惟迄八十七年六月二十二日嘉義縣稅捐稽徵處以八七嘉縣稅工字第八七二二
      ○二一三號函副知本分處，該公司尚滯欠金額合計十九萬九千八百六十九元（
      詳見稅屯一字第八八○三○六○八號函）。至於八十六年度營利事業所得稅，
      則於八十八年五月十四日始經台灣省中區國稅局核定稅金二十一萬九千零八十
      九元，其繳納期限為「自八十八年六月六日起至八十八年六月二十五日止」（
      見核定通知書及稅額繳款書）；嘉梅公司承攬嘉義縣政府八十五年梅山鄉瑞
      里風景區公共設施災修工程，經驗收完畢，其「工程款九百三十九萬元，經二
      次部分施工估價支付五百零七萬零六百元，未領工程尾款四百三十一萬九千四
      百元」（詳見八十八年九月二十七日第一一四一六一號函）。堪以採信。
（四）本件審判過程，疏未注意李富盛自八十七年一月初旬起即與會計師施文墩接觸
      。施文墩為替好友鄭敏雄購買「營造業」（公司）之全部股權，與李富盛「從
      四百五十萬元談到四百萬元」後，已要求其提供該（嘉梅）公司之一切資料。
      李富盛主持「企業管理顧問」公司，偶而也做買賣（八十八年九月三十日筆錄
      ），至此，已認「買方確定要買」（見八十九年二月十四日筆錄），為貪圖暴
      利，乃逕行制作「授權」以肆佰萬元處理之「八十七年一月十三日授權書」
      （證一）保證「全體股東股權移轉予鄭敏雄先生及其指定第三人」之八十七
      年一月十九日切結書（證二）立具「全體股東同意」將嘉梅營造有限公司全
      部股權以「肆佰萬元」之價讓與鄭敏雄先生之八十七年一月十九日聲明書（證
      三），旋於八十七年一月二十日誘使嘉梅公司之代表江銘照簽訂以「貳佰五
      拾萬元」處理之授權書（證四），隨即簽發八十七年一月二十一日期二百萬
      元（證六）之支票給甲○○兌現（另簽十五萬元支票貳張均退票），嗣與施文
      墩（等）約定於八十七年二月十九日在律師施瑞章見證下，以處理嘉梅公司
      全部股權事務受任人身分，與鄭敏雄簽訂「以肆佰萬元」之價轉讓之協議書（
      證五），收取包括技師費十八萬元之參佰陸拾捌萬元（尾款伍拾萬元未付），
      並交出相關文件備供申請變更之用，終使鄭敏雄指定之鄭國基於八十七年三
      月二十日，取得台中縣政府核發之營利事業登記證（中縣營字第一二二四六三
      之一號）等有利於甲○○之重要證據，或根本漏未審酌，或捨棄不採而未敘明
      其理由。
（五）本件判決確有對於足生影響於判決之重要證據漏未審酌之情形，爰依法聲請再
      審，請為開始再審之裁定，並裁定停止刑罰之執行等語。
二、原判決認甲○○、江銘照均出具授權書予李富盛，係約定由李富盛以二百五十萬
    元全權處理出售嘉梅公司牌照事宜，逾該價額部分由李富盛分得，及聲請人有出
    具八十七年一月十三日另立給四百萬元之授權書及八十七年一月十九日立給四百
    萬元之授權書等情，原判決理由已敘明。聲請意旨以嘉梅公司係以二百五十萬元
    之價賣給李富盛云云，原判決已加審酌，並敘明理由。
三、原判決對嘉梅公司之欠稅、支票退票情形，理由中已敘述明確，聲請意旨以欠稅
    不多，支票均經收回註銷，及江銘照傳真予李富盛之「目前無借貸情事」字條，
    內容並無不實云云，惟原判決依據台中縣稅捐稽徵處大屯分處函、臺灣銀行太保
    分行函、台灣嘉義地方法院檢察署八十八年度偵字第三九二三號卷，據以認定聲
    請人之嘉梅公司欠稅、退票、負債，原判決對此部份聲請意旨之證據，已加以斟
    酌。
四、聲請意旨又以李富盛二百五十萬元買受嘉梅公司，並簽發八十七年一月二十一日
    二百萬元之支票給甲○○，由李富盛以嘉梅公司受任人之身分，與鄭敏雄簽訂以
    四百萬元之價轉讓之協議書，並交出相關文件備供申請變更之用，終使鄭敏雄指
    定之鄭國基於八十七年三月二十日取得台中縣政府核發之營利事業登記證，原判
    決對李富盛係以嘉梅公司受任人，並非買受嘉梅公司，已如前述，而李富盛與鄭
    敏雄簽訂協議書，及鄭國基取得營利事業登記證等，均不得採為聲請人等有利之
    認定。
五、按刑事訴訟法第四百二十一條所謂漏未審酌之證據，須該證據足以影響於原判決
    之認定，按證據之取捨及證明力如何，法院得以自由心證而為判斷，聲請意旨所
    指僅係陳述不服原判決對證據之認定，與前揭所規定漏未審酌之證據不合，核與
    聲請再審之要件不合，再審之聲請為無理由，應予駁回。
六、據上論斷，應依刑事訴訟法第四百三十四條第一項，裁定如主文。
中      華      民      國    九十       年      一     月      二      日
                              臺灣高等法院臺中分院刑事第三庭
      審判長法  官  方  艤  駐
                                          法  官  廖  柏  基
                                          法  官  劉  連  星
右正本證明與原本無異。
不得抗告。
                                          書記官  顏  子  良
中      華      民      國    九十       年      一     月      三      日
                                                                        Ｃ


司法院資訊處製作；財團法人民間司法改革基金會備份。
